【裁判字號】    90,交易,228
【裁判日期】    901206
【裁判案由】    公共危險等
【裁判全文】
臺灣士林地方法院刑事判決                          九十年度交易字第二二八號
    聲  請  人  臺灣士林地方法院檢察署檢察官
    被      告  甲○○
右列被告因公共危險等案件，經檢察官聲請以簡易判決處刑（九十年度偵字第二六一
九號），本院認不宜以簡易判決處刑，改依通常程序審理，茲判決如左：
    主  文
甲○○服用酒類，不能安全駕駛動力交通工具而駕駛，處罰金貳萬元，如易服勞役，
以百元折算壹日；又因過失傷害人致重傷，處有期徒刑柒月。
    事  實
一、甲○○明知飲酒後吐氣所含酒精成分超過每公升０．二五毫克以上者，不得駕車
    ，竟於民國（下同）九十年二月二十四日下午五時許，在臺北縣蘆洲市○○路之
    工地飲酒，約服用維士比液二瓶後，至同日下午十八時五十分許，亦明知已有醉
    意而不能安全駕駛動力交通工具，仍貿然駕駛車號Ｇ四─七０一九號（聲請簡易
    判決處刑書誤繕為Ｇ四─九０一七號）自用小客車，沿臺北縣淡水鎮○○路由淡
    水往臺北方向內側車道行駛，途經臺北縣淡水鎮○○路十六號安全島前時，本應
    注意車前狀況，並隨時採取必要之安全措施，而依當時情形，又無不能注意之情
    事，竟疏未注意車前狀況及因酒後意識不清，致撞及正在安全島旁等待紅綠燈變
    換號誌之行人丙○○（聲請簡易判決處刑書誤載為楊濟芬）後，其所駕駛前開自
    小客車之左前車頭再撞上安全島，致丙○○因而受有兩側股骨骨折、右第五掌骨
    骨折及左脛腓骨開放性骨折併嚴重軟組織傷害等左下肢喪失原先大部分功能之毀
    敗性重傷害，甲○○肇事後，經員警李振福據報前往處理時，對於未發覺之罪自
    首為肇事者並願意接受裁判，旋於同日晚上七時五十一分許，由乙○○○○對甲
    ○○為酒精濃度測試，測得其當時呼氣所含酒精濃度達每公升０．九六毫克，始
    查知其酒後駕車肇事。
二、案經丙○○訴由台北縣警察局淡水分局報請臺灣士林地方法院檢察署檢察官偵查
    聲請以簡易判決處刑，本院認不得以簡易判決處刑，改依通常程序審理。
      理  由
一、按第一審法院得因檢察官之聲請，不經通常審判程序，逕以簡易判決處刑者，以
    依被告在偵查中之自白或其他現存之證據，已足認定其犯罪者為限，此觀諸刑事
    訴訟法第四百四十九條第一項規定自明。被告所犯之罪不合於該條所定得以簡易
    判決處刑時，依同法第四百五十二條、第四百五十一條之一第四項但書第一款規
    定，即應依通常程序審判之。本件聲請人即公訴人臺灣士林地方法院檢察署檢察
    官認被告甲○○涉有公共危險及過失傷害罪嫌，無非係以被告於偵查中之自白，
    及告訴人丙○○之指訴，再參以卷附之道路交通事故調查報告表及診斷證明書等
    為其論據。惟查，告訴人因本件車禍所受之傷害是否屬於重傷害，於本院受理之
    初，尚不能全無疑問，殊有詳為查明之必要。亦即本案雖有被告在偵查中之自白
    ，惟尚難僅憑檢察官於聲請時現存之證據認定被告犯罪，揆諸首開規定，顯無逕
    以簡易判決處刑之餘地。原檢察官聲請以簡易判決處刑，容有未合，自應依通常
    程序進行審判。其次，依刑事訴訟法第四百五十一條第一項、第三項之規定，檢
    察官聲請以簡易判決處刑者，其聲請與起訴有同一之效力。本件如上所述，既認
    檢察官簡易判決之聲請於法未合，應依通常程序審判，則參照上開刑事訴訟法第
    四百五十一條第一項及第三項之規定，應認本件業經檢察官提起公訴，合先敘明
    。
二、經訊被告甲○○坦承確於前揭時、地酒後駕車且因未注意車前狀況撞及行人丙○
    ○致重傷等情不諱，核與告訴人丙○○指訴之情節相符，並經證人即承辦員警李
    振福到庭證述屬實，復有警製道路交通事故調查報告表、舉發違反道路交通管理
    事件通知單、酒精測試紀錄表（呼氣所含酒精濃度達每公升０．九六毫克）、現
    場照片六幀等附卷可稽，而告訴人丙○○確因本件車禍受有如事實欄所示之毀敗
    性重傷害等情，亦有國立臺灣大學醫學院附設醫院診斷證明書二紙及國立臺灣大
    學醫學院附設醫院九十年十月二十三日（九十）校附醫秘字第二七三八五號函等
    在卷可參。
三、按「汽車駕駛人飲酒後其吐氣之所含酒精成分超過每公升０．二五毫克以上者不
    得駕車」；又「汽車行駛時，駕駛人應注意車前狀況，並隨時採取必要之安全措
    施」，道路交通安全規則第一百十四條第二款、第九十四條第三項分別定有明文
    。被告駕車自應注意上述道路交通安全規定，而依當時狀況，又無不能注意之情
    形，竟疏未注意仍酒後駕車，又未注意車前狀況，致煞避不及而肇事，造成告訴
    人受傷，被告顯有過失。又被告過失駕駛行為，與告訴人所受重傷害間，復具有
    相當因果關係。
四、另依行政院國軍退除役官兵輔導委員會臺北榮民總醫院（八八）北總內字第二六
    八六八號函、法務部八十八年五月十八日法八八檢字第一六六六九號函及警光雜
    誌第四八九期表三酒精對人體生理與駕駛能力之影響等文件所提之報告以觀，被
    告呼氣之酒測值每公升已達０．九六毫克，堪認已達不能安全駕駛交通工具之程
    度。綜上所述，參互各情，本件事證明確，被告犯行均堪以認定，應予依法論科
    。
五、核被告所為，係犯刑法第一百八十五條之三之公共危險罪及同法第二百八十四條
    第一項後段之過失致重傷罪。檢察官認被告犯刑法第二百八十四條第一項前段過
    失傷害罪，尚有未洽，起訴法條應予變更。又被告酒醉駕車因而致人受傷，依法
    應負刑事責任，故依道路交通管理處罰條例第八十六條第一項規定，就被告過失
    致重傷罪部分加重其刑。復被告於肇事後主動向警方坦承為肇事者，已據證人即
    乙○○○○到庭結證明確，是被告於犯罪未被發覺前自首，而表明接受裁判，符
    合刑法第六十二條前段之自首要件，爰就被告過失致重傷罪部分依法減輕其刑，
    並先加後減之。再被告所犯前開二罪間，犯意各別，罪質互異，應予分論併罰。
    爰審酌被告前無肇事紀錄，此有臺灣高等法院檢察署刑案紀錄簡覆表存卷可按，
    素行尚可，本件過失之程度、事後仍未與告訴人達成和解賠償損害及告訴人所受
    之傷害非輕等一切情狀，量處如主文所示之刑，以資警惕。
據上論斷，應依刑事訴訟法第四百五十二條、第二百九十九條第一項前段、第三百條
，道路交通管理處罰條例第八十六條第一項，刑法第一百八十五條之三、第二百八十
四條第一項後段、第六十二條前段、第四十二條第二項，罰金罰鍰提高標準條例第一
條前段、第二條，判決如主文。
本案經檢察官曾淑華到庭執行職務
中      華      民      國      九十      年      十二    月      六    日
                                臺灣士林地方法院刑事第三庭
                                    法  官
（得於十日內上訴）
附錄本案論罪科刑法條：
中華民國刑法第二百八十四條
 (過失傷害罪)
因過失傷害人者，處六月以下有期徒刑、拘役或五百元以下罰金，致重傷
者，處一年以下有期徒刑、拘役或五百元以下罰金。
從事業務之人，因業務上之過失傷害人者，處一年以下有期徒刑、拘役或
一千元以下罰金，致重傷者，處三年以下有期徒刑、拘役或二千元以下罰
金。
中華民國刑法第一百八十五條之三
服用毒品、麻醉藥品、酒類或其他相類之物，不能安全駕駛動力交通工具
而駕駛者，處一年以下有期徒刑、拘役或三萬元以下罰金。


司法院資訊處製作；財團法人民間司法改革基金會備份。
